【裁判字號】    97,易,59
【裁判日期】    970213
【裁判案由】    竊盜
【裁判全文】
臺灣彰化地方法院刑事判決                97年度易字第59號
公  訴  人  臺灣彰化地方法院檢察署檢察官
被      告  乙○○
上列被告因竊盜案件，經檢察官提起公訴（96年度偵字第11016
號），本院依簡式審判程序判決如下：
    主  文
乙○○攜帶兇器踰越安全設備竊盜，累犯，處有期徒刑拾月。
    事  實
一、乙○○前因竊盜案件，經本院以95年度易字第106 號、95年
    度員簡字第316 號判決分別判處有期徒刑8 月、6 月確定，
    經送監接續執行，甫於民國96年6 月26日縮短刑期期滿執行
    完畢。仍不知警惕，意圖為自己不法之所有，於96年11月25
    日晚間8 時許，攜帶不詳姓名之人所有客觀上足供為兇器使
    用之剪刀1 把，至彰化縣員林鎮○○路○ 段甲○○之果園（
    地號：彰化縣員林鎮○○里○○段585 號），踰越環繞該果
    園之竹籬而進入該果園後，以上開剪刀剪取或以手拔取之方
    式，竊取甲○○所有之番石榴共計55臺斤，得手後欲離去時
    ，為路人發現報警，員警當場將乙○○逮捕，並扣得上開番
    石榴及剪刀。
二、案經彰化縣警察局員林分局報告臺灣彰化地方法院檢察署檢
    察官偵查起訴。
    理  由
一、本件被告乙○○所涉為死刑、無期徒刑、最輕本刑為3 年以
    上有期徒刑或高等法院管轄第一審案件以外之罪，並於本院
    行準備程序時就被訴事實為有罪之陳述，本院合議庭依刑事
    訴訟法第273 條之1 第1 項規定，裁定改由受命法官獨任行
    簡式審判程序，先予敘明。
二、上揭犯罪事實，業據被告乙○○於警詢、偵訊及本院審理時
    坦承不諱（見偵卷第4 、31頁，本院97年1 月30日準備程序
    及審判筆錄），核與證人即被害人甲○○指訴相符（見偵卷
    第8 頁），復有贓物認領保管單1 紙（見偵卷第15頁）、竊
    得贓物照片3 張（見偵卷第18、19頁）、現場照片1 張（見
    偵卷第20頁）、扣案剪刀1 把可資佐證，足認被告自白與事
    實相符。綜上，本件事證明確，被告犯行堪以認定，應予依
    法論科。
三、按竹籬在住宅之外，其效用為防閑住宅之安全設備，最高法
    院48年臺上字第1367號判例要旨可資參照，被告由竹籬縫隙
    進入上開果園，自係踰越該果園防閑之安全設備。次按刑法
    第321 條第1 項第3 款之攜帶兇器竊盜罪，係以行為人攜帶
    兇器竊盜為其加重條件，此所謂兇器，其種類並無限制，凡
    客觀上足對人之生命、身體、安全構成威脅，具有危險性之
    兇器均屬之，且只須行竊時攜帶此種具有危險性之兇器為已
    足，並不以攜帶之初有行兇之意圖為必要（最高法院79年臺
    上字第5253號判例可資參照）。被告行竊時所攜帶之剪刀1
    支為堅硬金屬製品，客觀上足對人之生命、身體、安全造成
    危險，屬具有危險性之兇器無訛。核被告所為，係犯刑法第
    321 條第1 項第2 款、第3 款攜帶兇器踰越安全設備竊盜罪
    。被告前因竊盜案件，經本院以95年度易字第106 號、95年
    度員簡字第316 號判決分別判處有期徒刑8 月、6 月確定，
    經送監接續執行，於96年6 月26日縮短刑期期滿執行完畢，
    有臺灣高等法院被告前案紀錄表可稽，被告於有期徒刑執行
    完畢5 年內又故意再犯本案之罪，為累犯，應依刑法第47條
    第1 項規定，加重其刑。爰審酌被告不思以正當方式謀生，
    前業已多次因竊盜案件經法院判刑確定，有臺灣高等法院被
    告前案紀錄表1 份在卷可稽，本次又因圖謀私利而行竊，顯
    然欠缺法紀觀念及自我控制能力，且所竊者為被害人辛勤耕
    種所得之農作物，總價值約新臺幣1,925 元，亦經被害人證
    述明確（見偵卷第8 頁），所為甚不足取，惟被告坦承犯行
    ，犯後態度尚佳，暨考量其犯罪手段、智識程度、生活狀況
    等一切情狀，量處如主文所示之刑，以示懲儆。又本件被告
    犯罪時間非在96年4 月24日以前，不符合中華民國九十六年
    罪犯減刑條例之減刑條件，尚無從依上開條例減刑，附此敘
    明。至扣案剪刀1 支雖係被告犯本案竊盜犯行所用之物，惟
    係被告撿拾取得，非屬被告所有之物，業據被告供陳明確（
    見本院97年1 月30日審判筆錄），又非屬違禁物，自無庸宣
    告沒收；扣案番石榴55臺斤係被告竊盜所得之物，屬被害人
    所有之物，業經被害人領回，有贓物認領保管單1 紙在卷足
    憑（見偵卷第15頁），且非屬違禁物，本院自無從宣告沒收
    ，均附此敘明。
據上論斷，應依刑事訴訟法第273 條之1 第1 項、第299 條第1
項前段，刑法第321 條第1 項第2 款、第3 款、第47條第1 項，
判決如主文。
本案經檢察官余建國到庭執行職務。
中    華    民    國    97    年    2     月    13    日
                  刑事第五庭          法  官  楊舒嵐
以上正本證明與原本無異。
如不服本判決，應於判決送達後10日內，向本院提出上訴書狀，
上訴書狀應「敘述具體上訴理由」，並按他造當事人之人數附繕
本。「切勿逕送上級法院」。
告訴人或被害人對於判決如有不服具備理由請求檢察官上訴者，
其上訴期間之計算係以檢察官收受判決正本之日期為準。
中    華    民    國    97    年    2     月    13    日
                                      書記官   張木松
附錄論罪科刑法條：
中華民國刑法第321條
（加重竊盜罪）
犯竊盜罪而有左列情形之一者，處六月以上、五年以下有期徒刑
：
一、於夜間侵入住宅或有人居住之建築物、船艦或隱匿其內而犯
    之者。
二、毀越門扇、牆垣或其他安全設備而犯之者。
三、攜帶兇器而犯之者。
四、結夥三人以上而犯之者。
五、乘火災、水災或其他災害之際而犯之者。
六、在車站或埠頭而犯之者。
前項之未遂犯罰之。


司法院資訊處製作；財團法人民間司法改革基金會備份。
